臺灣高等法院民事判決　　　　　　　　 96年度重上字第259號
上　訴　人　乙○○
訴訟代理人　廖忠信律師
被　上訴人　丁○○
　　　　　　戊○○
　　　　　　丙○○
共　　　同
訴訟代理人　張麗真律師
上列當事人間請求給付違約金事件，上訴人對於中華民國96年3
月23日臺灣臺北地方法院95年度重訴字第154號第一審判決提起
上訴並為訴之追加，經本院於96年11月14日言詞辯論終結，判決
如下：
    主  文
上訴及追加之訴均駁回。
第二審及追加之訴訴訟費用由上訴人負擔。
    事實及理由
一、上訴人在原審起訴請求被上訴人應給付上訴人新台幣（下同
    ）1,000萬元，嗣經原審判決敗訴，上訴人提起上訴，於本
    院審理中追加請求自起訴狀繕本送達翌日起至清償日止按年
    息5%計算之利息（見本院卷第50、53頁），核屬擴張應受判
    決事項之聲明，依民事訴訟法第463條準用255條第1項第3款
    之規定，無庸得被上訴人之同意，應予准許。
二、上訴人起訴主張：
（一）伊於90年4月6日與被上訴人訂立買賣協議書（下稱系爭契
      約），買賣標的為坐落台北縣淡水鎮○○段348、421 、
      424、425 -2、430等5筆土地上之「河左岸」編號B棟9、
      10樓面積61.91坪及地下1樓平面車位2處（下稱系爭建物
      ），按系爭契約第3條約定：「甲方（即上訴人）為配合
      建屋，應於立約同時，備齊所有土地過戶文件交乙方（即
      被上訴人）代書，將坐落台北縣淡水鎮○○段348、421、
      426、430等土地4筆之所有權（下稱系爭土地）移轉登記
      於乙方名下... 」；第4條約定：「本約訂立同時，乙方
      應立即將甲方買受之前開房屋及停車位起造人名義等變更
      為甲方名義，並應於領取建造後1個月內變更完成，否則
      即屬違約，又乙方興建房屋，辦妥產權並點交房屋及停車
      位予甲方之期限為約後2年6月，最遲不得超過3年，逾期
      亦屬違約行為，乙方如有違約行為，甲方得依法解約請求
      損害賠償，乙方並應給付違約金新台幣（下同）1,200萬
      元予甲方。」
（二）伊已於90年4月9日將系爭土地移轉登記予被上訴人，惟兩
      造簽約迄今已逾3年，且建物已興建完成，被上訴人迄未
      將系爭建物移轉登記予伊，伊業以（94）瑞信律字第1004
      號律師函催被上訴人於函到後10日內辦理移轉建物所有權
      登記事宜，被上訴人迄未履行，顯已構成違約，伊自得依
      系爭契約主張違約金1,200萬元。
（三）又伊雖已將系爭土地移轉予被上訴人，但尚未依約給付
      109萬元，故就前開違約金酌減200萬元，聲明請求被上訴
      人應給付伊違約金1,000萬元。
三、被上訴人則以：
（一）系爭契約第3條之約定僅係為配合房屋興建，並非本件買
      賣標的之對價關係；本件上訴人應支付之價金為系爭契約
      第2條所指：上訴人同意上述價款其中500萬元，係由甲○
      ○投資永力欣興業股份有限公司（下稱永力欣公司）之股
      票全部轉讓為上訴人名義後抵充，扣除後之餘款為109 萬
      元，以上訴人為名支票、日期45天支付。上訴人不但未使
      甲○○轉讓股份予被上訴人，且所交付之109萬元支票亦
      退票，上訴人僅配合移轉土地卻未給付價金，違約在先，
      自無權主張被上訴人違約。
（二）甲○○（即王得福、下稱甲○○）於83年8月間購買系爭
      土地持分1/18，當年即向淡水第一信用合作社貸款設定第
      一順位抵押權，上訴人係於88年2月登記為第二順位抵押
      權人，足證上訴人係借款給甲○○，而非投資被上訴人購
      買系爭土地；且由系爭契約約定上訴人以移轉甲○○投資
      永力欣公司之股份抵充500萬元買賣價金，亦徵甲○○積
      欠上訴人款項。嗣被上訴人於89年10月間與甲○○協議合
      購坐落台北縣淡水鎮○○段348、421、424、425-2、430
      地號土地合計556 坪，約定由甲○○出資25%取得土地權
      利1/4，89年11月間以貸款方式為主購入上開土地，甲○
      ○乃以上訴人為登記名義人代表其應有部分，此乃上訴人
      在系爭買賣協議書中同意將土地移轉予被上訴人之原因。
      嗣甲○○未依約投入資金，被上訴人乃於92年10月15日與
      甲○○簽訂解約書，被上訴人支付價金300萬元取得甲○
      ○當初合購土地之權利，並解除其以上訴人名義投資上開
      土地建屋，系爭契約係甲○○以上訴人名義簽訂，既經甲
      ○○解除，兩造契約已不存在，上訴人主張被上訴人違約
      ，為無理由。
（三）縱認系爭契約與甲○○無關，依契約書第4條固約定：本
      約訂立之同時，被上訴人應立即將上訴人買受之系爭建物
      起造人名義變更為上訴人，並應於領取建照後1個月內變
      更完成，否則即屬違約；該條內容係以變更起造人名義以
      代事後產權之移轉，上訴人在變更起造人名義之1個月期
      限內，未依約給付價金，已違約在先，被上訴人自得主張
      同時履行抗辯而拒絕變更起造人名義為上訴人，故未依限
      變更起造人名義，實非可歸責於被上訴人之事由，上訴人
      自不得執此主張被上訴人違約而要求給付違約金等語，資
      為抗辯。
四、本件原審駁回上訴人全部之請求，上訴人提起上訴，並追加
    聲明請求法定遲延利息，求為判決：（一）原判決廢棄。（
    二）被上訴人應給付上訴人1,000萬元及自起訴狀繕本送達
    翌日起至清償日止按年息5%計算之利息。（三）願供擔保請
    准宣告假執行。除引用原審之陳述外，另補陳略以：
（一）伊將系爭土地移轉登記予被上訴人指定之康傅美梅名下後
      ，被上訴人即應依系爭契約第4條前段規定於領取建照後1
      個月內辦理變更起造人為伊，惟被上訴人未依約為之，已
      違約在先。
（二）系爭契約第2條及第4條後段規定為兩造之主給付義務，而
      第3條、第4條前段規定則使兩造於立約同時互負土地所有
      權移轉登記及辦理起造人名義變更之義務，係為確保主給
      付義務之履行，基於兩造約定而發生從給付義務，與被上
      訴人之買賣價金請求權並非對價關係，自不發生對待給付
      ，被上訴人不得主張同時履行抗辯。
（三）況依系爭買賣契約第4條後段約定系爭建物交付期限為訂
      約後最遲不得超過3年，故伊交付價金期限至遲應為93 年
      4月6日，此由被上訴人於109萬元支票遭退票後未對伊行
      使追索權，亦未催告給付買賣價金，並將該支票返還予伊
      ，足徵兩造已另有協議。原審認109萬元支票於90年5月20
      日退票，遽認被上訴人拒絕完成起造人名義變更，係行使
      同時履行，實嫌率斷。
（四）又系爭契約至遲已於被上訴人於94年11月10日以聯邦法律
      事務所 (94)敏律字第1110號函回覆時發生解除效力，被
      上訴人於原審以95年5月18日答辯狀主張行使同時履行抗
      辯，自失所附麗。
（五）系爭契約實質上係以伊名下之系爭土地加計109萬元換得
      系爭建物：
   1、伊於88年間先後借款500萬元予甲○○，甲○○乃於88 年
      2月22日以其所有土地設定本金最高限額抵押權700萬元予
      伊，嗣甲○○與被上訴人等共同出資開發系爭土地，邀伊
      再投資300萬元，甲○○乃將投資所占比例25%中撥10%予
      伊，此為被上訴人明知，有89年3月29日合作協議書可稽
      （見本院卷第63、64頁）。嗣89年5月25日為開發系爭土
      地成立永力欣公司，其中25%股份由甲○○掛名，甲○○
      則將系爭土地全部移轉登記予伊，以資信任及保障。
   2、惟甲○○於89年12月間因避債去向不明，被上訴人始與伊
      簽訂系爭契約，由伊將系爭土地移轉過戶，並為確保伊可
      分得系爭建物，由被上訴人將甲○○在永力欣公司所占有
      之股份過戶予伊，使伊得以股東身分享有公司開發土地建
      屋後分取房屋之保障。
五、被上訴人就上訴人之上訴，答辯聲明：上訴駁回，如受不利
    判決，願供擔保請准宣告免為假執行。除引用原審之陳述外
    ，另補陳略以：
（一）伊與甲○○合資購買系爭土地，甲○○指定登記在上訴人
      名下，此乃上訴人在系爭契約中同意將土地持分移轉予伊
      之原因。伊於92年11月15日與甲○○解除契約，支付甲○
      ○300萬元取得甲○○於當初合購系爭土地之權利，並解
      除甲○○以上訴人名義投資系爭土地建屋，足証系爭契約
      是甲○○以上訴人之名義所簽訂。既已經甲○○解除而不
      存在，上訴人主張違約即屬無理由。
（二）上訴人既未使甲○○轉讓永力欣公司之股份予伊，所簽發
      之支票亦退票，違約在先，伊自得拒絕履行變更起造人名
      義之義務。
（三）依系爭契約第2條規定，上訴人給付價金之最後期限為兩
      造簽約後由上訴人交付109萬元支票、45天後支付，故價
      金全部交付期限為90年5月20日，上訴人未依約給付，自
      屬債務不履行。
（四）依系爭契約第2條規定，買賣價金中500萬元係由上訴人取
      得甲○○在永力欣公司全部股份為自己名義後抵充，故上
      訴人主張伊應將永力欣公司之股份移轉予上訴人俾使其可
      以股東身分享有分取房屋之保障云云，係扭曲買賣契約之
      意旨。
六、兩造不爭執之事項：
（一）兩造於90年4月6日簽訂系爭契約，被上訴人將系爭建物以
      609萬元出賣予上訴人，系爭契約第2條約定：上訴人同意
      上述價款其中500萬元，係由甲○○投資永力欣公司之股
      份全部轉讓為上訴人名義後抵充，扣除後之餘款為109萬
      元，以上訴人為名支票、日期45天支付；第3條約定：上
      訴人為配合建屋，應於立約同時，備齊所有土地過戶文件
      交被上訴人代書，將系爭土地移轉登記被上訴人名下；第
      4條約定：本約訂立之同時，被上訴人應立即將上訴人買
      受之前開房屋及停車位起造人名義等變更為上訴人名義，
      並於領取建照後一個月內變更完成，否則即屬違約，被上
      訴人興建房屋，辦妥產權並點交房屋及停車位予上訴人之
      期限定為約後2年6月，最遲不得超過3年，逾期亦屬違約
      行為，被上訴人如有違約行為，上訴人得依法解約請求損
      害賠償，被上訴人並應給付違約金1,200萬元予上訴人，
      有系爭契約為憑（見原審卷第9、10頁）。
（二）上訴人於90年4月9日將系爭土地（應有部分1/4）移轉登
      記予被上訴人指定之康傅美梅，惟被上訴人於領取建照後
      ，並未將起造人名義變更為上訴人，且系爭建物已興建完
      成，被上訴人並未將之移轉登記予上訴人，有台北縣土地
      建物異動清冊、台北縣地籍地價地籍圖資料電傳資訊服務
      系統單、台北縣政府工務局建造執照為證（見原審卷第11
      -20、80頁）
（三）系爭契約所指甲○○投資永力欣公司股份占該公司發行股
      份25%，係甲○○以訴外人王皇森、莊東州等人名義登記
      持股之股份，嗣後並未轉讓予上訴人或被上訴人。
（四）上訴人交付到期日90年5月20日、票面金額109萬元支票一
      紙予被上訴人，惟並未兌現，有上開支票及退票理由單附
      卷可考（見原審卷第79頁）。
（五）上訴人於94年10月31日發函催告被上訴人履行移轉系爭建
      物之義務，有94年10月31日開瑞法律事務所（94）瑞信律
      字第1004號函足稽（見原審卷第21、22頁）
七、本件依民事訴訟法第463條準用第270條之1第1項第3款規定
    協議簡化爭點，兩造同意簡化爭點如下（見本院卷第56頁反
    面）：
（一）系爭契約是否係甲○○以上訴人名義簽訂，甲○○是否得
      解除系爭契約？
（二）系爭契約之對價關係即價金給付為何，上訴人是否已給付
      對價？
（三）被上訴人有無系爭契約第4條違約情形，得否主張同時履
      行抗辯權而拒絕移轉系爭建物所有權？上訴人得否以被上
      訴人違約據以請求違約金？
八、法院之判斷：
（一）系爭契約為兩造所簽訂，訴外人甲○○無權解除系爭契約
      ：
  1、經查，被上訴人在本院已表明系爭契約係買賣，是上訴人
     向伊購買預售屋，總價金609萬元，只是其中500萬元是以
     甲○○在永力欣公司之股份來抵（見本院卷第70頁），上
     訴人亦表明系爭契約形式上是買賣契約，實質上是以上訴
     人名下土地持分加計109萬支票換得系爭建物（見本院卷第
     70頁反面、75頁）等語在卷，再參之兩造所不爭執之系爭
     契約明文記載：「立買賣協議書人：買方乙○○，賣方丁
     ○○、戊○○、丙○○... 」，並經4人於該協議書上簽名
     、蓋章，尚無具體事証可資証明係甲○○以上訴人之名義
     所訂立。
  2、次查，証人甲○○先於83年間單獨購買系爭土地之應有部
     分1/18，因上訴人有出資500萬元，故甲○○將系爭土地應
     有部分1/18設定最高限額700萬元之抵押權予上訴人，有土
     地登記謄本在卷可按（見原審卷第114、116頁），復經証
     人甲○○到庭証明在卷（見原審卷第103、104頁、本院卷
     第87、88頁）。嗣後甲○○為了開發系爭土地興建房屋，
     與被上訴人於89年3月29日訂立合作協議書另成立永力欣公
     司，約定以每坪23.5萬購買系爭土地，及股東所占之股份
     比例，甲○○占25%（其中上訴人占10%），又甲○○為避
     免利害關係人交易，將永力欣公司之股份指定登記在王皇
     森、莊東州名下，並於同年10月再與被上訴人簽訂協議書
     ，約定以總價金1億3,330萬元購買系爭土地，甲○○出資
     比例為25%，此亦經甲○○証實在卷，並有合作協議書、協
     議書影本二份在卷可按（見原審卷第77頁、103、104頁、
     本院卷第82、83、87、88頁），顯然証人甲○○是與被上
     訴人合資購買系爭土地，而甲○○就其應負擔之25%比例，
     另與上訴人協議合資，兩人約定土地登記在上訴人名下，
     公司股權登記在伊名下，然此約定僅屬債之關係，僅在上
     訴人與甲○○間有拘束力，上訴人與被上訴人簽訂系爭合
     約書時既未將甲○○同時列為契約當事人，而甲○○亦表
     示不知兩造訂立系爭契約之事（見原審卷第103頁反面、本
     院卷第87頁反面），自難認系爭契約是由甲○○以上訴人
     之名義與被上訴人所簽訂。甲○○既非系爭買賣協議書之
     當事人，自無權解除系爭買賣協議書，被上訴人以其與甲
     ○○間於92年10月15日訂立解約書（見原審卷第78頁），
     約定甲○○與上訴人間之債權債務由甲○○自行負責，系
     爭契約即因甲○○解除契約而不存在云云，尚非可採。
（二）系爭買賣契約之對價關係即價金給付為何，上訴人是否已
      給付對價？
  1、按解釋契約，固須探求當事人立約時之真意，不能拘泥於
     契約之文字，但契約文字業已表示當事人真意，無須別事
     探求者，即不得反捨契約文字而更為曲解；解釋當事人所
     立書據之真意，以當時之事實及其他一切證據資料為其判
     斷之標準，不能拘泥字面或截取書據中一二語，任意推解
     致失真意；解釋意思表示端在探求表意人為意思表示之目
     的性及法律行為之和諧性，解釋契約尤須斟酌交易上之習
     慣及經濟目的，依誠信原則而為之。關於法律行為之解釋
     方法，應以當事人所欲達到之目的、習慣、任意法規及誠
     信原則為標準，合理解釋之，其中應將目的列為最先，習
     慣次之，任意法規又次之，誠信原則始終介於其間以修正
     或補足之，最高法院17年上字第1118號、19年上字第28號
     判例、88年度台上字第1671號判決可資參照。
  2、依據系爭契約之前言及第1條之文義可知，上訴人為向被上
     訴人買受系爭建物及停車位，而與被上訴人訂立系爭契約
     ，買賣總價金為609萬元。次依據系爭契約第2、3條之文義
     ，係明定上訴人同意將買賣價金中之500萬元，以甲○○投
     資永力欣公司股份全部轉讓為上訴人名義後抵充，扣除後
     餘款109萬元以上訴人所簽發之支票支付；上訴人為配合建
     屋，應將系爭土地之所有權移轉登記至被上訴人名下，則
     依該契約之文義解釋，上訴人所負擔之609萬價金給付義務
     ，其中500萬元係以甲○○投資永力欣公司之股份抵充，所
     餘109萬則係由上訴人另簽發支票以為支付，並應將系爭土
     地之所有權移轉登記至被上訴人名下。
  3、上訴人雖辯稱系爭契約形式上係買賣，實質上係以上訴人
     名下所有之系爭土地持分1/4加計109萬元之支票去換得系
     爭房屋及停車位云云（見本院卷第75頁）。惟查，依據甲
     ○○與被上訴人於89年3月29日所簽訂之合作協議書，載明
     被上訴人與甲○○共同集資購買台北縣淡水鎮○○段421、
     424、430、348、425-2等地號土地，土地面積合計1836平
     方公尺（折合約555坪），每坪以23萬5千元價格購得（見
     本院卷第63、64頁），折合總價金為1億3,042萬5千元，嗣
     後再於89年10月與甲○○所簽訂之協議書（見原審卷第77
     頁）亦載明其等人與甲○○共同投資購買台北縣淡水鎮○
     ○段421、424、430、348、425-2等地號土地，共計556坪
     ，土地總價款1億3,330萬元（見原審卷第77頁），足証上
     開五筆土地之總值約1億3千餘萬元，上訴人經登記為系爭
     土地之所有權人，應有部分占1/4，換算結果其就系爭土地
     所享有之權利總值約為3,260萬6,250元，顯然超過兩造所
     訂系爭契約之買賣價金609萬元甚巨，則依一般社會交易常
     情，上訴人如確實係用系爭土地之應有部分1/4作價向被上
     訴人購買系爭房屋及停車位，實無可能將總價值3,260萬6,
     250元之土地僅折價為500萬元，且就不足額部分尚另行簽
     發面額109萬元之支票交付被上訴人，故此部分上訴人之辯
     解，與常情有違，殊非可採。
  4、次查，依據証人甲○○之証言，伊個人先購買系爭土地之
     應有部分1/18，因伊找上訴人投資500萬元，所以設定抵押
     權700萬元給上訴人，當時伊尚與被上訴人合作，之後與被
     上訴人合作，上訴人有再出資300萬元（見原審卷第104頁
     ），嗣在本院証稱上訴人購買土地約出資7、8百萬元，在
     土地開發完成，其價值超過1,300萬元（見本院卷第87頁反
     面、88頁），則上訴人就自己實際出資達7、8百萬元，而
     市值達1,300萬元之土地應有部分，僅低價折算為500萬元
     ，亦不符常情，更何況上訴人所移轉之系爭土地應有部分
     1/4 ，據証人甲○○稱上訴人僅占其中之10%，其餘15%係
     屬甲○○所有，上訴人係將二人所共同持有之土地應有部
     分1/4 以500萬元折價給被上訴人，竟未讓甲○○知悉並同
     意，亦有違常情。
  5、再依証人甲○○之証言，僅足証上訴人與甲○○間在88 年
     間有500萬元之借貸或投資合作關係，至於甲○○與被上訴
     人在89年間訂立協議書以後，上訴人再次匯款予甲○○之
     金額，並未經上訴人或甲○○提出具體事証以資証明，故
     上訴人就系爭土地實際出資金額，實未能提出証據加以証
     明。次觀之甲○○與被上訴人於89年10月所訂立之協議書
     ，並未提及上訴人參與合資購買系爭土地，故甲○○所証
     稱上訴人與伊合夥投資系爭土地，亦僅係甲○○與上訴人
     間有借款或投資合作關係，尚難認上訴人係直接參與系爭
     土地合購事宜。
  6、查甲○○於簽訂系爭協議書時，僅就系爭土地享有應有部
     分1/18，除此之外未見甲○○提出任何出資之証明，而甲
     ○○因未依協議書支付資金，已於92年10月15日遭被上訴
     人給付300萬元後解除契約，將系爭土地之持分移轉過戶，
     此有被上訴人所提出92年10月15日之解約書影本在卷可按
     （見原審卷第78頁、本院卷第88頁），証人甲○○雖稱是
     被迫和解（見原審卷第104頁、本院卷第88頁），但並無証
     據可資証明，尚難採信。甲○○就系爭土地除前開應有部
     分 1/18外，未出任何資金，其既與被上訴人同意解除系爭
     協議書，亦足認甲○○已同意就系爭土地之應有部分以300
     萬元移轉過戶與被上訴人，並自行負責其與上訴人之間借
     款事宜，顯然上訴人將系爭土地之應有部分移轉予被上訴
     人，並非係以其折算金錢之價值來抵付買賣價金。
  7、至於上訴人另辯稱系爭買賣協議書第2條之約定「王得福投
     資永力欣公司股份全部轉讓為原告名義後抵充」是以上開
     股份作為上訴人日後取得系爭建物所有權之保障云云，然
     查証人甲○○自稱永力欣公司只是為了要開發土地而成立
     ，所有的資金都用於購買土地，公司只是一個名義，伊與
     上訴人約定，土地登記在上訴人名下，公司股權登記在伊
     名下，而所有的錢都拿去買土地，伊是為了蓋屋才成立公
     司，永力欣公司是一個空殼，成立公司是為了要作帳等語
     （見本院卷第87頁反面）。甲○○與被上訴人於永力欣公
     司所占股份（甲○○以王皇森等人登記持股）分別為25%、
     75%，嗣後於89年10月之協議書亦依此比例約定出資額及登
     記乙節，為甲○○及被上訴人所是認，而甲○○實際上僅
     以系爭土地應有部分1/18出資，已如前述，甲○○與上訴
     人間既有借貸或合作投資關係，且上訴人係甲○○指定之
     系爭土地（持分4分之1）登記名義人，則系爭買賣協議書
     第2條約定系爭建物價款中500萬元由甲○○之永力欣公司
     股份抵充，而上訴人另有移轉登記其名下系爭土地1/4 所
     有權予被上訴人俾配合建屋，亦無不合理之處。查甲○○
     投資永力欣公司之股份嗣後並未轉讓，且上訴人交付予被
     上訴人之上開支票亦未兌現，為兩造所不爭執，據此足認
     上訴人尚未給付系爭建物買賣之對價。
（三）被上訴人並無系爭買賣協議書第4條之違約情形，上訴人
      不得以被上訴人違約據以請求違約金：
  1、按物之出賣人，負交付其物於買受人，並使其取得該物所
     有權之義務；因契約互負債務者，於他方當事人未為對待
     給付前，得拒絕自己之給付，民法第348條、第264條第1項
     本文分別定有明文。是物之出賣人固負有使買受人取得出
     賣物所有權之義務，惟在買受人未為對待給付前，出賣人
     得依民法第264條規定行使同時履行抗辯權。
  2、查兩造於90年4月6日簽訂系爭買賣協議書後，上訴人應依
     該協議書第2條內容為對待給付，已如前述，惟迄今甲○○
     投資永力欣公司股份嗣後並未轉讓，且上訴人交付予被上
     訴人之上開支票亦未兌現等事實，為兩造所不爭執，自堪
     信為真實。上訴人既負有上開對待給付義務，是其主張被
     上訴人應依該協議書第4條將系爭建物起造人名義變更為上
     訴人名義，或於約後2年6月，最遲不得超過3年，應辦妥產
     權並點交系爭建物予上訴人同時，自應提出上開對待給付
     ；故被上訴人抗辯在上訴人提出對待給付前，得拒絕依該
     協議書第4條辦理等，並主張同時履行抗辯，亦有理由。是
     上訴人主張被上訴人違約，並請求被上訴人給付違約金，
     自無理由。
九、綜上所述，被上訴人在上訴人未提出對待給付前，得主張同
    時履行抗辯權，拒絕配合將系爭建物起造人名義變更為上訴
    人名義，或辦妥產權並點交系爭建物予上訴人，則上訴人主
    張被上訴人違反系爭買賣協議書第4條，同時請求被上訴人
    給付違約金，即屬無據，不應准許。原審所為上訴人敗訴之
    判決，並無不合，上訴意旨指摘原判決不當，求予廢棄改判
    ，為無理由。至於上訴人在本院追加請求給付法定遲延利息
    部分，亦不應准許，併予駁回。
十、本件事證已臻明確，兩造其餘攻擊防禦方法及未經援用之證
    據，經本院詳加審酌後，認與判決結果不生影響，爰不一一
    論述，併此敘明。
據上論結，本件上訴及追加之訴均無理由，依民事訴訟法第449
條第1項、第78條，判決如主文。
中　　華　　民　　國　　96　　年　　11　　月　　28　　日
　　　　　　　　　民事第十四庭
                        審判長法　官  張  蘭
　　　　　　　　　　　        法　官  鄭純惠
　　　　　　　　　　　        法　官  袁靜文
正本係照原本作成。
如不服本判決，應於收受送達後20日內向本院提出上訴書狀，其
未表明上訴理由者，應於提出上訴後20日內向本院補提理由書狀
（均須按他造當事人之人數附繕本）上訴時應提出委任律師或具
有律師資格之人之委任狀；委任有律師資格者，另應附具律師資
格證書及釋明委任人與受任人有民事訴訟法第466條之1第1項但
書或第2項（詳附註）所定關係之釋明文書影本。
中　　華　　民　　國　　96　　年　　11　　月　　28　　日
　　　　　　　　　　　　　　　書記官  應瑞霞
附註：
民事訴訟法第466條之1（第1項、第2項）：
對於第二審判決上訴，上訴人應委任律師為訴訟代理人。但上訴
人或其他法定代理人具有律師資格者，不在此限。
上訴人之配偶、三親等內之血親、二親等內之姻親，或上訴人為
法人、中央或地方機關時，其所屬專任人員具有律師資格並經法
院認為適當者，亦得為第三審訴訟代理人。
